臺灣新竹地方法院刑事宣示判決筆錄　　100年度審訴字第651號
公　訴　人　臺灣新竹地方法院檢察署檢察官
被　　　告　郭進德
指定辯護人　本院公設辯護人　周凱珍
上列被告因違反毒品危害防制條例案件，經檢察官提起公訴（
100 年度毒偵字第1062、1357號）後，檢察官聲請改依協商程序
而為判決，本院於中華民國100 年12月30日下午4 時在本院刑事
第十一法庭宣示判決，出席職員如下：
　　　　　　　　　　　　　　　　　法　官　王銘勇
　　　　　　　　　　　　　　　　　書記官　楊嘉惠
　　　　　　　　　　　　　　　　　通　譯　邱立杰
法官起立朗讀判決主文、犯罪事實要旨、處罰條文、附記事項及
告以上訴限制、期間並提出上訴狀之法院，且諭知記載其內容：
一、主  文
郭進德施用第一級毒品，處有期徒刑拾壹月。又施用第二級毒品
，處有期徒刑玖月。扣案之安非他命吸食器壹組、電子磅秤壹臺
，均沒收之。應執行有期徒刑壹年伍月。扣案之安非他命吸食器
壹組及電子磅秤壹臺，均沒收之。
二、犯罪事實要旨：
（一）郭進德前曾於民國87年間因施用毒品案件，經本院於87年
      9 月30日以87年度毒聲字第724 號裁定送勒戒處所觀察、
      勒戒，旋因觀察、勒戒結果，因認無繼續施用毒品傾向，
      於87年10月22日執行完畢釋放出所，並經臺灣新竹地方法
      院檢察署檢察官於87年10月23日以87年度偵字第6760號為
      不起訴處分確定。又於88年間因施用毒品案件，經臺灣苗
      栗地方法院以88年度毒聲字第291 號裁定送勒戒處所觀察
      、勒戒，旋因觀察、勒戒結果，因認有繼續施用毒品傾向
      ，復經臺灣苗栗地方法院以88年度毒聲字第381 號裁定令
      入戒治處所施以強制戒治，嗣因執行屆滿3 月，成效良好
      ，經臺灣苗栗地方法院於88年8 月18日以88年度毒聲字第
      1013號裁定停止戒治，所餘戒治期間付保護管束，於88年
      9 月1 日出所，復經臺灣苗栗地方法院於89年3 月16日以
      89 年 度毒聲字第457 號裁定撤銷停止戒治，於90年6 月
      8 日執行完畢出所。又於89年間因施用毒品案件，經臺灣
      苗栗地方法院於89年12月26日以89年度易字第282 號判處
      有期徒刑1 年確定。又於89年間因施用毒品、持有毒品案
      件，經臺灣臺中地方法院於90年4 月2 日以90年度訴字第
      631 號分別判處有期徒刑1 年5 月、7 月，應執行有期徒
      刑1 年10月，於90年5 月5 日確定。前揭3 案經接續執行
      ，於92年3 月27日假釋出監，所餘刑期付保護管束。又於
      92年間因施用毒品案件，經本院於92年9 月30日以92年度
      竹簡字第491 號判處有期徒刑3 月，於92年11月3 日確定
      。又於93年間因施用毒品案件，經本院於93年7 月30日以
      93年度訴字第276 號分別判處有期徒刑1 年2 月、5 月，
      應執行有期徒刑1 年4 月，於93年8 月30日確定。前揭假
      釋旋經撤銷，與上揭案件接續執行，於93年2 月28日入監
      執行，於95年5 月5 日縮短刑期執畢出監。又於96年間因
      施用毒品案件，經臺灣苗栗地方法院於96年10月12日以96
      年度訴字第133 號分別判處有期徒刑10月、8 月、10月、
      8 月，前2 案減為5 月、4 月，與不予減刑之另2 案應執
      行有期徒刑1 年4 月確定，復經本院於99年6 月30日以99
      年度聲字第629 號裁定與郭進德另違反廢棄物清理法案件
      應執行有期徒刑1 年10月，於99年7 月19日確定。又於97
      年間因施用毒品案件，經臺灣苗栗地方法院於97年12月31
      日以97年度訴字第790 號分別判處有期徒刑10月、8 月，
      應執行有期徒刑1 年5 月確定。前揭7 案經接續執行，於
      99年12月9 日假釋出監，所餘刑期付保護管束，保護管束
      期至100 年5 月13日始期滿，嗣於100 年5 月12日經撤銷
      假釋，餘殘刑計有期徒刑5 月又4 日。
（二）詎郭進德猶不知悔改，復於施用第一級毒品海洛因之犯意
      ，於100 年5 月30日15、16時許，在其位於新竹市○○街
      35巷28號4 樓租屋處，施用第一級毒品海洛因1 次。又另
      行起意，並基於施用第二級毒品甲基安非他命之犯意，於
      前揭時、地，施用第二級毒品甲基安非他命1 次。嗣於10
      0 年5 月30日17時5 分許，在上揭租屋處為警查獲，並扣
      得其所有之安非他命吸食器1 組及電子磅秤1 臺。復經警
      將其同意後親採封緘之尿液送驗結果呈安非他命陽性反應
      、甲基安非他命陽性反應、可待因陽性反應及嗎啡陽性等
      情，而為警循線查悉上情。
三、處罰條文：
    毒品危害防制條例第10條第1 項、第2 項，刑法第11條前段
    、第51條第5 款、第38條第1 項第2 款。
四、協商判決除有刑事訴訟法第四百五十五條之四第一項第一款
    於本訊問程序終結前，被告撤銷協商合意或檢察官撤回協商
    聲請者；第二款被告協商之意思非出於自由意志者；第四款
    被告所犯之罪非第四百五十五條之二第一項所定得以協商判
    決者；第六款被告有其他較重之裁判上一罪之犯罪事實者；
    第七款法院認應諭知免刑或免訴、不受理者情形之一，及違
    反同條第二項「法院應於協商合意範圍內為判決；法院為協
    商判決所科之刑，以宣告緩刑或二年以下有期徒刑、拘役或
    罰金為限」之規定者外，檢察官與被告、辯護人均不得上訴
    。
五、如有前項得上訴之情形，得自收受宣示判決筆錄送達之日起
    10 日 內，向本院提出上訴書狀，上訴於第二審法院。
中    華    民    國    100   年    12    月    30  日
                  刑事第九庭      書記官      楊嘉惠
                                  法  官      王銘勇
以上筆錄正本係照原本作成。
中    華    民    國   100    年    12    月    30    日
                                  書記官      楊嘉惠
附錄本案論罪科刑法條：
毒品危害防制條例第10條：
施用第一級毒品者，處六月以上五年以下有期徒刑。
施用第二級毒品者，處三年以下有期徒刑。